臺灣臺南地方法院刑事判決　
111年度訴字第749號
公  訴  人  臺灣臺南地方檢察署檢察官
被      告  陳秉敬



選任辯護人  熊家興律師
            李國禎律師
被      告  陳正達


選任辯護人  謝凱傑律師
            楊聖文律師
上列被告因傷害案件，經檢察官提起公訴（110年度調偵字第199
8號），本院判決如下：
    主  文
本件公訴不受理。
    理  由
一、本件公訴意旨詳如附件起訴書所載。
二、按告訴乃論之罪，告訴人於第一審辯論終結前，得撤回其告
    訴；告訴乃論之罪，其告訴經撤回者，應諭知不受理之判決
    ，並得不經言詞辯論為之，刑事訴訟法第238條第1項、第30
    3條第3款、第307條分別定有明文。
三、查本件被告兼告訴人陳秉敬、陳正達因傷害案件，經檢察官
    提起公訴，認被告2人均涉犯刑法第277條第1項之傷害罪嫌
    ，依同法第287條前段規定，須告訴乃論。茲因被告2人達成
    和解，各以告訴人身分具狀撤回告訴，有和解書及刑事撤回
    告訴狀2份附卷可稽（見本院卷第79至86頁）。揆諸上開說
    明，本件爰不經言詞辯論，逕為不受理判決之諭知。
四、依刑事訴訟法第303條第3款、第307條，判決如主文。
中　　華　　民　　國　　111 　年　　9 　　月　　1 　　日
                  刑事第六庭  審判長法　官   鍾邦久
                                    法  官   黃琴媛
                                    法  官   孫淑玉
以上正本證明與原本無異。
如不服本判決應於收受本判決後20日內向本院提出上訴書狀，並
應敘述具體理由。其未敘述上訴理由者，應於上訴期間屆滿後20
日內向本院補提理由書狀（均須按他造當事人之人數附繕本）「
切勿逕送上級法院」。 
  　　　　　　　　　　　　　　　　　書記官   楊琄琄
中　　華　　民　　國　　111 　年　　9 　　月　　2 　　日
【附件】
臺灣臺南地方檢察署檢察官起訴書
                                   110年度調偵字第1998號
　　被　　　告　陳秉敬　男　48歲（民國00年00月00日生）
　　　　　　　　　　　　住○○市○○區○○00號之1
　　　　　　　　　　　　居臺南市○○區○○○路00號12樓之
　　　　　　　　　　　　　K室
　　　　　　　　　　　　國民身分證統一編號：Z000000000號
    選任辯護人  熊家興律師
                李國禎律師
　　被      告  陳正達　男　37歲（民國00年00月00日生）
　　　　　　　　　　　　住○○市○○區○○路000巷00號
　　　　　　　　　　　　國民身分證統一編號：Z000000000號
    選任辯護人  謝凱傑律師
                楊聖文律師
                許哲嘉律師
上列被告等因傷害案件，業經偵查終結，認應提起公訴，茲將犯
罪事實及證據並所犯法條分敘如下：
　　　　犯罪事實
一、陳秉敬於民國110年2月19日4時20分許，自臺南市○○區○○路○
    段000號夢翔音樂會館唱歌消費出來後，至陳正達甫清洗完
    停放在路邊之車牌號碼000-0000號自用大貨車之右前車輪旁
    小便，陳正達見狀乃上前阻止，雙方因而發生口角並互相推
    擠對方；詎陳秉敬竟基於傷害他人身體之犯意，先出拳毆打
    陳正達，陳正達不甘示弱，亦基於傷害他人身體之犯意，至
    上開大貨車副駕駛座拿取質地堅硬之木棍1支，毆打陳秉敬
    之頭部及身體，致陳正達受有臉部、左小指擦挫傷、頸部鈍
    挫傷等傷害；陳秉敬則受有左側尺骨骨幹閉鎖性骨折、頭部
    外傷併腦震盪、多處鈍挫傷等傷害。
二、案經陳秉敬、陳正達訴由臺南市政府警察局永康分局報告偵
    辦。
　　　　證據並所犯法條
一、證據清單暨待證事實
編號 證　據　清　單 待　證　事　實 一 被告陳正達之供述及證述 證明被告陳秉敬出手毆打其後，其開始反擊，徒手與被告陳秉敬互毆，再從副駕駛座拿竹棍打被告陳秉敬；其有看到被告陳秉敬頭部流血等事實。惟爭執沒有打被告陳秉敬頭部，被告陳秉敬左小腿紅腫如何造成，其不清楚等語。 二 被告陳秉敬之供述及證述 證明其與被告陳正達有發生口角、推擠，被告陳正達持棍棒毆打其，致其受傷等事實。惟否認有傷害之犯行，辯稱未毆打被告陳正達，被告陳正達之傷勢非其所造成等語。 三 證人朱繼立警詢之證述及偵查中之結證　　  證明被告2人發生口角，並發生推擠，其與證人郭威廷、徐浚瑋有上前將雙方隔開，但雙方又打起來；有看到被告陳正達先用手推被告陳秉敬，後來被告陳秉敬即出拳打被告陳正達臉部等事實。　　　  四 證人李明輝警詢之證述及偵查中之結證 證明被告陳正達手持棍棒毆打被告陳秉敬，有看到被告陳秉敬頭部流血；其有以手臂勾住證人戴羽羚及另一名男子之脖頸處；雙方罵一罵就打起來等事實。  五 證人戴羽羚警詢之證述 證明被告2人發生口角後，被告陳秉敬揮拳打被告陳正達臉部；在現場有其不認識之男子用手臂勾住其與證人陳勝正脖頸說「就讓他們去打」；被告陳正達有拿棍棒毆打被告陳秉敬等事實。  六 證人陳勝正警詢之證述  證明被告2人發生口角後，被告陳秉敬突然出拳打被告陳正達臉部，被告陳正達才毆打被告陳秉敬等事實。  七 證人郭威廷警詢之證述  證明被告陳秉敬、陳正達發生口角後，互相推擠；後來有看到被告陳秉敬臉上有血等事實。  八  證人徐浚瑋警詢之證述  證明被告陳秉敬、陳正達雙方先推擠，過一會被告陳正達手持木棍，其將木棍搶下，但後來被告陳正達又將木棍拿走；被告陳秉敬頭部有流血，被告陳正達眼睛有腫起來等事實。  九 高雄榮民總醫院臺南分院診斷證明書、奇美醫療財團法人奇美醫院診斷證明書各1紙、被告陳秉敬受傷照片3張 證明被告2人互毆，因而各受有如診斷證明書所載之傷害之事實。 十 監視器畫面檔案光碟1張、監視器畫面截圖照片14張 證明被告2人發生衝突而互毆之經過，及現場有證人朱繼立、李明輝、戴羽羚、陳勝正、郭威廷、徐浚瑋等目擊之事實。 十一 扣押筆錄、扣押物品目錄表、扣案竹棍1支 證明被告陳正達持木棍毆打被告陳秉敬，致被告陳秉敬受有如犯罪事實欄所載傷害之事實。 
二、核被告陳秉敬、陳正達2人所為，均係犯刑法第277條第1項
    之普通傷害罪嫌。
三、至告訴意旨雖認被告陳正達所為涉犯刑法第278條第1項重傷
    害罪嫌，報告意旨則認被告陳正達所為係涉犯刑法第277條
    第2項之傷害致重傷罪嫌，惟此無非以被告陳秉敬之指述，
    及被告陳正達係持木棍毆打被告陳秉敬，致其受有左側尺骨
    骨幹閉鎖性骨折、頭部外傷併腦震盪、多處鈍挫傷等傷害為
    主要論據。惟被告2人發生衝突之原因，僅係被告陳秉敬在
    被告陳正達甫清洗完之自用大貨車右前車輪旁小便，被告陳
    正達上前阻止，雙方因而發生口角所致之偶發事件，此業據
    被告2人陳述明確，以雙方之前並不認識，並非存有深仇大
    恨，衡情被告陳正達應僅係於發生口角後，遭對方出拳攻擊
    ，而心生不滿，應不致於萌生重傷害之犯意；而被告陳秉敬
    傷勢雖非輕，然客觀上尚未達重傷害之程度，有高雄榮民總
    醫院臺南分院診斷證明書在卷可佐。是本件尚難以上開罪責
    相繩，告訴暨報告意旨就此部分容有誤會，併此敘明。
三、依刑事訴訟法第251條第1項提起公訴。
　　此　致
臺灣臺南地方法院
中　　華　　民　　國　 111　　年　　6 　　月　　15　　日
                               檢  察  官  吳  坤  城 
本件證明與原本無異　
中　　華　　民　　國　 111　　年　　6 　　月　　23　　日
                              書  記  官  吳  慧  雯 
所犯法條：
中華民國刑法第277條
傷害人之身體或健康者，處 5 年以下有期徒刑、拘役或 50 萬
元以下罰金。
犯前項之罪，因而致人於死者，處無期徒刑或 7 年以上有期徒
刑；致重傷者，處 3 年以上 10 年以下有期徒刑。